# 关于国有企业产权无偿划转的相关实务问题，请求陈版予以帮助

提问人：查顺 时间：2021-11-18 23:23:32
背景
1 、甲公司作为县级国有独资企业
2 、乙公司作为甲公司的全资子公司，账面资本公积 360 万元，未分配利润 210 万元。
3 、A、B、C三家公司系乙公司的全资子公司、D系乙公司的控股公司（持股比例75%，另25%为央企丙持有）
乙公司对A、B、C、D三家公司的长投信息如下（合计 1590 万元）：
乙对A公司截止 2020 年 12 月 31 日 长投为 456 万
乙对B公司截止 2020 年 12 月 31 日 长投为 198 万
乙对C公司截止 2020 年 12 月 31 日 长投为 786 万
乙对D公司截止 2020 年 12 月 31 日 长投为 150 万
A、B、C、D、四家公司的工商登记信息如下：
A公司登记注册资本为： 320 万
B公司登记注册资本为： 160 万
C公司登记注册资本为： 500 万
D公司登记注册资本为： 100 万（其中乙实缴 75 万、丙实缴 25 万）
注：乙公司对A、B、C、D四家公司账面长投金额与A、B、C、D四家公司实收资本差异均为各公司（A、B、C、D）的资本公积。
现根据国资委要求，需将上述A、B、C、D四家公司，全部无偿划转至县发改委，且按照划转要求本次划转四家公司的资产以工商登记的注册资本为准，即
A公司登记注册资本为： 320 万
B公司登记注册资本为： 160 万
C公司登记注册资本为： 500 万
D公司登记注册资本为： 100 万（其中乙实缴 75 万、丙实缴 25 万）
我的初始想法：
会计处理一：按照国资委要求，按照工商登记的注册资本划转
借：资本公积 360 万
未分配利润： 595 万
贷：长期股权投资A： 320 万
长期股权投资B： 160 万
长期股权投资C： 500 万
长期股权投资D： 75 万
这种处理直接导致 未分配利润都冲成负 385 万了，且账面长投还有余额。
会计处理二：按账面长投金额全部冲减
借：资本公积 360 万
未分配利润： 1230 万
贷：长期股权投资A： 456 万
长期股权投资B： 198 万
长期股权投资C： 786 万
长期股权投资D： 150 万
这种处理直接导致 未分配利润都冲成负 1020 万了，但是账面长投没有余额了。
问题：
1 、正确的会计处理应该是怎么样的？
2 、如果上述两种方法中的某一种正确，导致未分配利润成为负数，那么在税法上是否予以认可？未来可否补亏？
希望能得到陈版主及各位江湖大佬的解答 ！！！！！

回答人：chenyiwei
应当采用方法二，将账面对被划转子公司的长期股权投资账面价值全部转销，对应依次冲减资本公积（资本溢价或股本溢价）、盈余公积、未分配利润。这可能导致账面未分配利润被冲减为负数，但这是合理的结果。